# 求助陈版主：研发支出形成试验装置的账务处理问题

提问人：shirleysui86 时间：2022-04-07 14:15:39
陈版主你好，
我们公司目前处于研发阶段，尚未投入生产，目前想建立一个集成试验平台（平台包括硬件及相关软件，且占比较高），集成验证平台预计投入 1000 万左右，分几期投入（每期完成后能实现的功能不同），建设期 3 年左右。建成后主要用于支持研发测试。
针对于该项业务，是否直接立项一个研发项目，将其费用化？或者在研发支出归集后，将其转为固定资产？

回答人：chenyiwei
该项目的目的是建立一个试验平台以支持其他研发测试项目。其中硬件和外购软件占比较高，因此不建议直接费用化。除了可能涉及其中自研专用软件的支出可能符合研发支出条件，按无形资产准则规定确定其费用化/资本化处理以外，其他支出均应资本化确认为固定资产或者无形资产，后续达到预定可使用状态后转为固定资产或者无形资产，其折旧、摊销费用采用系统、合理的方式分摊计入各项从该平台中获益的研发项目的研发支出。